臺灣高雄地方法院民事裁定
111年度消債更字第184號
聲  請  人  邱立絜
0000000000000000

0000000000000000

上列當事人因消費者債務清理事件聲請更生，本院裁定如下：
    主  文
聲請人邱立絜自中華民國一一一年十一月二十三日下午四時起開
始更生程序。
命司法事務官進行本件更生程序。
    理  由
一、聲請意旨略以：伊有不能清償債務情事，前依消費者債務清
    理條例（下稱消債條例）規定，向國泰世華商業銀行股份有
    限公司(下稱國泰世華銀行)聲請前置協商，惟協商不成立。
    伊又未經法院裁定開始清算程序或宣告破產，爰聲請更生等
    語。
二、按債務人不能清償債務或有不能清償之虞者，得依本條例所
    定更生或清算程序，清理其債務；債務人無擔保或無優先權
    之本金及利息債務總額未逾新臺幣（下同）12,000,000元者
    ，於法院裁定開始清算程序或宣告破產前，得向法院聲請更
    生；法院開始更生程序之裁定，應載明其年、月、日、時，
    並即時發生效力；法院開始更生或清算程序後，得命司法事
    務官進行更生或清算程序，必要時得選任律師、會計師或其
    他適當之自然人或法人1人為監督人或管理人，消債條例第3
    條、第16條第1項、第42條第1項、第45條第1項分別定有明
    文。
三、經查：
  ㈠聲請人前向國泰世華銀行聲請前置協商，於民國110年12月10
    日協商不成立，嗣於111年6月24日具狀向本院聲請更生等情
    ，有前置協商不成立通知書（卷第18頁）、國泰世華銀行函
    （卷第66至103頁）附卷可稽，堪信為真實。
  ㈡聲請人於109年度至110年度均無申報所得，名下有2017年出
    廠車輛1部(即自營計程車輛)，有中國人壽保單1張，保單號
    碼00000000號之解約金為205,780元，有宏泰人壽保單1張，
    保單號碼0000000000號之解約金18,820元(含退未到期保費)
    ，上開解約金合計共為224,600元(205,780＋18,820＝224,600
    )，至台灣人壽未投保、保誠人壽為團保已退保；聲請人自
    陳自109年6月起迄今為自營計程車司機，每月平均營業額37
    ,000元，營業成本11,000元(成本3,000元、加油8,000元)，
    每月淨收入26,000元：110年6月7日、110年9月10日、111年
    7月15日分別領有行政院補助各30,000元、10,000元、5,000
    元，未領有其他補助或給付等情，有109年至110年綜合所得
    稅各類所得資料清單及財產歸屬資料清單(卷第10至11、117
    至118頁)、財產及收入狀況說明書（卷第4至5頁）、債權人
    清冊（卷第6至7頁）、戶籍謄本（卷第135頁）、勞工保險
    被保險人投保資料表（卷第17頁正反面）、個人商業保險查
    詢結果表（卷第144至146頁）、財團法人金融聯合徵信中心
    前置協商專用債權人清冊（卷第12至14頁）、信用報告（卷
    第15至16頁）、社會補助查詢表（卷第62至63頁）、租屋補
    助查詢表（卷第61頁）、勞動部勞動力發展署高屏澎東分署
    函（卷第65頁）、勞動部勞工保險局函（卷第64頁）、健保
    投保單位紀錄表(卷第134頁)、存簿暨交易明細表(卷第120
    至132頁)、計程車保養明細(卷第24至25頁)、每月營收總額
    明細影本(卷第27至44頁)、估價單(卷第110至116頁)、執業
    登記事實申報、異動書(卷第119頁)、聲請人陳報狀(卷第10
    7至109、142至143頁)、中國人壽保險股份有限公司函(卷第
    137至138頁)、宏泰人壽保險股份有限公司函(卷第104至105
    頁)、台灣人壽保險股份有限公司函(卷第106頁)、保誠人壽
    保險股份有限公司函(卷第156頁)等附卷可參；依聲請人上
    述工作、收入情形，認以聲請人之平均每月收入26,000元，
    核算其現在償債能力之基礎，較屬妥適。
　㈢關於聲請人必要生活費用部分，聲請人主張每月支出35,140
    元(有房屋租金8,000元，卷第5頁)，後改稱為24,140元(卷
    第142頁)，並提出近半年劃撥租金收據為證(卷第154頁)。
    按債務人必要生活費用，以最近1年衛生福利部或直轄市府
    所公告當地區每人每月最低生活費1.2倍定之，消債條例第6
    4條之2第1項定有明文。本院參酌衛福部社會司所公告111年
    度高雄市最低生活費為14,419元，1.2倍即17,303元。又該
    最低生活費用之標準，係照當地最近1年平均每人消費支出6
    0％，依其基準之家庭收支調查報告調查表格式所示有關經常
    性支出之調查項目，其原即包括利息支出、食品、衣著、房
    租及水費、電費、醫療保健、交通、娛樂、教育等基本生活
    需求。本院認在聲請人並無特殊需求，應以此最低生活費之
    1.2倍即17,303元認係其個人必要生活費用。
  ㈣綜上所述，聲請人目前每月收入26,000元，扣除個人必要支
    出17,303元後，剩餘8,697元，而聲請人目前負債總額為1,9
    31,590元（見債權人清冊，卷第6至7頁，包括：國泰世華銀
    行、花旗(台灣)銀行、高雄第三信用合作社、聯邦銀行、玉
    山銀行、台新銀行、中國信託銀行、摩根聯邦資產管理股份
    有限公司、萬榮行銷股份有限公司、新光行銷股份有限公司
    、元大國際資產管理股份有限公司、良京實業股份有限公司
    、滙誠第一資產管理股份有限公司)，扣除保單解約金224,6
    00元後，以每月所餘逐年清償，至少須約16年【計算式：(1
    ,931,590－224,600）÷8,697÷12≒16，本裁定計算方式均採元
    以下四捨五入】始能清償完畢，應認其已不能清償債務。此
    外，聲請人無擔保或無優先權之債務總額未逾12,000,000元
    ，且無消債條例第6條第3項、第8條或第46條各款所定駁回
    更生聲請之事由存在。則聲請人聲請更生為有理由，應予准
    許，爰命司法事務官進行本件更生程序。
四、依消債條例第11條第1項、第45條第1項、第16條第1項，裁
    定如主文。　　　　
中　　華　　民　　國　　111 　年　　11　　月　　23　　日
              　　民事庭　　　法　官　陳美芳
以上正本係照原本作成。
本裁定不得抗告。
中　　華　　民　　國　　111 　年　　11　　月　　23　　日
  　                        　書記官　胡美儀